【裁判字號】    92,聲,157
【裁判日期】    920306
【裁判案由】    
【裁判全文】
臺灣臺中地方法院民事裁定  九十二年度聲字第一五七號
    聲  請  人  荷商荷蘭銀行股份有限公司台北分公司
    法定代理人  經天瑞
    送達代收人  羅鈞文
    相  對  人  甲○○
右當事人間請求返還提存金事件，本院裁定如左：
    主      文
本院九十年度存字第一九○八號提存事件聲請人所提存之提存金新臺幣伍萬元，准予
發還。
聲請程序費用由相對人負擔。
    理      由
一、按訴訟終結後，供擔保人證明已定二十日以上之期間，催告受擔保利益人行使權
    利而未行使者，法院應依供擔保人之聲請，以裁定命返還其提存物或保證書，民
    事訴訟法第一百零四條第一項第二款及同法一百零六條定有明文。
二、本件聲請意旨略以：聲請人與相對人間請求清償債務事件，聲請人前遵本院民國
    九十年度裁全字第三三八○號民事裁定為擔保假扣押，曾提供新臺幣五萬元為擔
    保，並以本院九十年度存字第一九○八號提存事件提存，並經本院九十年度執全
    字第一八五五號對相對人財產實施假扣押強制執行在案。嗣另案本院八十九年度
    執字第七三二六號返還借款強制執行事件調卷執行，經拍賣執行標的物並實施分
    配後，本案假扣押強制執行既因被另案調卷執行完畢，自無法撤回強制執行。又
    聲請人業已聲請撤銷上開假扣押裁定確定，且聲請人復於九十一年十一月二十日
    以台北南陽郵局第三六五二號存證信函定二十日以上期間催告受擔保利益人即相
    對人行使權利，因查無此人而遭郵局退件，嗣聲請人聲請本院九十一年度聲字第
    一六七七號裁定准予就前揭存證信函對相對人為公示送達，聲請人並已依上開裁
    定將前揭存證信函刊登報紙，相對人於該期間內仍未為任何表示並行使權利，爰
    聲請返還提存金等語。並提出提存書、准予假扣押裁定書、本院民事執行處實行
    分配通知書及分配表、准予公示送達裁定書及報紙等影本為證。
三、本院依職權調取本院九十年度存字第一九○八號擔保提存卷、九十年度裁全字第
    三三八○號聲請假扣押卷、九十一年度裁全聲字第七一二號撤銷假扣押卷、九十
    年度執全字第一八五五號假扣押執行卷、八十九年度執字第七三二六號返還借款
    執行卷、九十一年度聲字第一六七七號公示送達卷查明屬實。又上開假扣押裁定
    經撤銷確定後，假扣押債權人已無執行名義存在，本件（即本院九十年度執全字
    第一八五五號假扣押執行事件）執行法院本得撤銷已為之執行處分，僅於系爭執
    行標的仍有另案終局執行或假扣押執行之聲請時，為其他執行債權人之利益計，
    系爭標的物仍不啟封，又系爭執行標的物倘經另案終局執行或假扣押執行完畢，
    因本件假扣押之執行法院無從再撤銷已為之執行處分，自應認本件假扣押之執行
    處分實質上業已撤銷。從而，相對人因聲請人聲請本件假扣押執行所受之損害，
    已可得確定，本件假扣押執行事件自屬業已終結。又聲請人已定二十日以上之期
    間催告行使權利，復經本院向臺灣臺北地方法院查明相對人確無對聲請人起訴請
    求損害賠償、聲請調解、核發支付命令等情事屬實。是聲請人聲請返還提存金並
    無不合，應予准許。
四、依民事訴訟法第九十五條、第七十八條，裁定如主文。
中      華      民      國    九十二    年      三      月      六      日
                                      臺灣臺中地方法院民事第五庭
~B法      官  何世全
右為正本係照原本作成
如對本裁定抗告須於裁定送達後十日內向本院提出抗告狀
中      華      民      國    九十二    年      三      月      十      日
~B法院書記官


司法院資訊處製作；財團法人民間司法改革基金會備份。
